【裁判字號】    89,易,1812
【裁判日期】    900618
【裁判案由】    傷害等
【裁判全文】
臺灣臺南地方法院刑事判決                        八十九年度易字第一八一二號
    公  訴  人  臺灣台南地方法院檢察署檢察官
    被      告  庚○○
                丁○○
右列被告因傷害等案件，經檢察官提起公訴（八十九年度偵字第一○六七號），本院
判決如左：
    主  文
庚○○、丁○○共同連續以加害生命之事，恐嚇他人，致生危害於安全，各處拘役伍
拾日，如易科罰金，均以參佰元折算壹日。
    事  實
一、緣庚○○與其女婿丁○○，同於民國八十八年三月五日，向台南市茂慶建設公司
    （下稱茂慶公司）購買該公司所有位在台南市○○○街三十二巷八號及同街一
    ○二巷十三號之透天厝兩棟並分別遷入居住，嗣買賣雙方因房屋貸款及買賣價金
    等事發生爭執。庚○○、丁○○二人遂基於犯意聯絡，共同自同年十月二日起至
    六日止，連續以電話向丙○○（為茂慶公司介紹房屋買賣）恐嚇稱：如不帶人至
    伊住處向其道歉，便要讓渠死得很難看，渠要找多一點兄弟，否則會被伊打死等
    語；向乙○○○（茂慶公司董事長甲○○之母）恐嚇稱：要渠準備好至伊家道歉
    ，否則將持槍解決，並要帶人到渠家找渠等語；向甲○○恐嚇稱：要甲○○至甲○○母親（即乙○○○）住處向伊道歉，如甲○○不到便要渠等好看」等語（該
    電話經茂慶公司職員戊○○接聽後轉知甲○○），致丙○○、乙○○○、甲○○
    等人心生畏怖，足生危害於丙○○、乙○○○、甲○○等人之安全。
二、案經丙○○、乙○○○、甲○○訴由台南市警察局第四分局報請台灣台南地方法
    院檢察署檢察官偵查起訴。
    理  由
一、訊據被告庚○○、丁○○二人均矢口否認有上開犯行，並均辯稱：伊只是約告訴
    人至家裡談，並未出言恐嚇告訴人等，案發當天所聚之青少年為丙○○的人，伊
    等只有找人開會，並未找人去處裡房屋糾紛，也沒有說要分錢給去的人云云。經
    查：
（一）、右揭事實業據告訴人丙○○於警、偵訊中略稱：被告打電話叫伊找多一些兄
        弟，不然伊會被其打死，如不道歉便要打死伊，八十八年十月六日下午二時
        許，被告又打電話叫伊帶公司人員至台南市○○○街一○二巷十三號向伊道
        歉，否則要讓伊死的很難看，伊叫庚○○過來，庚○○稱其如過去找不到伊
        ，便要伊在台南市無法立足，丁○○隨即打電話找伊並稱：你也會怕嗎，隨
        後庚○○又打電話稱其三分鐘馬上過來，之後被告二人便率五、六批人至伊
        湖美一街一二○向八號住處，並抓著伊衣領，說要打死伊，並稱其有帶二十
        餘把槍要對付伊及茂慶公司等語。及告訴人乙○○○於警、偵訊中略稱：被
        告二人於同年月二日下午六時許，打電話恐嚇要伊準備好於六日下午二時至
        其上開住處道歉，否則將持槍前往伊住處解決，同月三日下午三時許，又打
        電話要伊道歉，否則再找人找伊等，之後又陸續恐嚇威脅，同月六日下午二
        時打電話叫罵恐嚇，不久便帶一群青少年至伊住處抓住丙○○欲加以毆打等
        語。以及告訴人甲○○於警、偵訊中略稱：被告庚○○打電話至公司恐嚇，
        由伊助理戊○○及售屋小姐王梅花接聽等語甚詳。
（二）、雖證人黃清枝於本院證稱：案發當天只有吵架、沒有打架，對方有十幾人叫
        庚○○去他們的車上講話，庚○○沒有拉對方衣服，也沒有打人，當場沒看
        見丁○○只見警察把沒戴安全帽之少年帶走等語。然查，案發現場有多名男
        子均係被告丁○○透過證人己○○找來助勢之情，業據證人王舜弘於警訊稱
        ：因「阿吉」（應係指被告丁○○）叫己○○等人去阿吉住處，叫伊等在旁
        看阿吉與人談事情，只知阿吉跟建設公司談事情，沒有打架，當天沒有開會
        ，沒有任何金錢代價，祇說有空請伊等唱歌等語。證人陳家翔於警訊稱：伊
        沒有參加黨派，也不知開會一事，己○○告訴伊等只要去擺一下場面而已等
        語。證人黃庭輝於警訊證稱：綽號「阿吉」向伊等說，待會兒對方有人要來
        ，氣勢不要輸給他們，要伊等充人數與渠等談事情等語。證人曾明儀於警訊
        中稱：係己○○叫伊至案發處，幫其擺場面助聲勢等語。證人吳永明於警訊
        中稱：伊聽己○○稱丁○○與人有糾紛，要大家一起去替他助勢撐場面等語
        。證人己○○於本院證稱：案發當天係丁○○叫伊等過去，約二十餘人，他
        說要拿買房子的訂金，但對方不還，叫伊等去擺場面，伊等從頭到尾都在被
        害人家旁空地，被告有說訂金會分給伊等等語甚詳。足證，告訴人等指稱被
        告等恐嚇欲糾眾尋釁之情，堪信為實。而證人黃清枝稱人係對方找去的，及
        被告等辯稱丁○○找人係要開會並未在現場云云，均不足採。
（三）、另告訴人所提錄音帶二捲，經本院播放勘驗結果，雖未聞被告有說要帶一百
        多人至乙○○○住處及要求道歉，否則將持槍前往其住處解決等語。惟被告
        於警訊中自承：伊於八十八年十月三、四日打電話給丙○○，約他於六日下
        午二時許，在湖美街一二○巷八號商談協議之事，伊係聯絡告訴人公司職員
        請渠聯絡公司代表於六日下午二時至上址談協議事等語；其復於本院審理中
        坦承：伊有打電話去，是一位小姐接的，當時伊說大家有事好好談，是約在
        甲○○母親家裡談等語（見本院八十九年十一月九日審判筆錄）。且據證人
        戊○○於偵訊中證稱：「伊於八十八年十月二十六日有接到庚○○的電話，
        內容係要約甲○○至甲○○母親住處向其道歉，如甲○○不到便要他死的很
        難看」等語；及於本院審理中證稱：「案發之前公司小姐就有接到好幾通電
        話，因為說話口氣不太好，小姐不敢再接，所以由伊接聽，對方說他現在董
        事長（即甲○○）母親家裡，叫董事長找人來，否則伊要找人過去公司讓董
        事長媽媽好看，打電話者非被告庚○○，而係一較年輕的聲音等語。足證，
        告訴人指訴被告等屢以電話恐嚇渠等安全之情非虛。
（四）、綜上所述，被告等屢以電話恐嚇告訴人等欲糾眾尋釁加害其生命安全之事實
        ，既經告訴人等指訴歷歷，並經證人戊○○證述明確。而被告等於案發當日
        確有糾眾到場助勢，亦經證人王舜弘、陳家翔、黃庭輝、曾明儀、吳永明、
        己○○等人證述甚詳。而告訴人等受此言語威嚇後，致心生畏怖，足生危害
        於其及家人之安全，亦經告訴人等陳明在卷。本件事證已甚明確，被告犯行
        洵堪認定。
二、核被告二人所為，均係犯刑法第三百零五條以加害生命之事恐嚇罪。被告等就上
    開犯行間，有犯意聯絡及行為分擔，均應論共同正犯。渠等先後多次犯行，時間
    緊接，犯罪構成要件相同，顯均係基於概括之犯意反覆為之，應依連續犯之規定
    論以一罪並加重其刑。爰審酌被告係因購屋糾紛憤怨不平而犯罪、目的、手段、
    犯罪後猶否認犯行等一切情狀，量處如主文所示之刑，並諭知易科罰金之折算標
    準，以資懲儆。
三、公訴意旨另以：被告庚○○基於傷害之故意，於八十八年十月五日，在台南市○○○街一二○巷八號，出手抓丙○○之衣領並毆打丙○○，致丙○○受有胸部挫
    傷等傷害等語。惟按告訴乃論之罪，未經合法告訴者，應諭知不受理之判決，刑
    事訴訟法第三百零三條第三款定有明文。另按告訴乃論之罪，以告訴為追訴犯罪
    之必要條件。所謂告訴，除應向偵查機關申告犯罪之事實外，並須表示其希望追
    訴之意思為必要，若未表示其追訴之意思，尚不得認為追訴條件業已具備。最高
    法院七十四年台上字第三一○五號著有判決可參。本件被告庚○○涉有傷害罪嫌
    ，公訴人認係犯刑法第二百七十七第一項之傷害罪，而依同法第二百八十七條規
    定係屬告訴乃論之罪。惟據被害人丙○○於所作「台南市警察局第四分局長樂派
    出所民眾言詞紀錄表」中所記載之告訴事實，僅提及「我決定提出恐嚇、妨害自
    由罪」，而未提及被告有傷害之事實及其欲追溯被告傷害罪刑之意。嗣該被害人
    雖有提出診斷證明書附於警卷，並於偵查中申述：被告庚○○於上開時地抓伊衣
    領，抓傷伊，並用拳頭打傷伊等犯罪事實，然遍觀警、偵全卷，並未見該被害人
    有向警、偵機關表明追溯被告傷害罪行之意思。準此，本件既屬告訴乃論之罪，
    復未經有告訴權之人提起合法告訴，依據前開說明，本應為不受理判決之諭知。
    惟本件公訴人認此部份犯罪事實與前開論罪事實，有牽連犯之裁判上一罪關係，
    故不另為不受理之諭知，附此敘明。
據上論斷，應依刑事訴訟法第二百九十九條第一項前段，刑法第二十八條、第五十六
條、第三百零五條、第四十一條，罰金罰鍰提高標準條例第一條前段、第二條，判決
如主文。
中      華      民      國      九十      年      六    月      十八    日
                              臺灣臺南地方法院刑事第二庭
                                      法  官  賴  純  慧
右正本證明與原本無異
如不服本判決應於送達後十日內向本院提出上訴狀
                                      書記官  莊  淑  雅
中      華      民      國      九十      年      六      月    廿一    日
附錄本案論罪科刑法條全文：
刑法第三百零五條：以加害生命、身體、自由、名譽、財產之事，恐嚇他人，致生危
                  害於安全者，處二年以下有期徒刑、拘役或三百元以下罰金。


司法院資訊處製作；財團法人民間司法改革基金會備份。
